臺灣板橋地方法院刑事判決　　　　　　　96年度易字第2685號
公　訴　人　臺灣板橋地方法院檢察署檢察官
被　　　告　乙○○
上列被告因竊盜案件，經檢察官提起公訴（95年度偵字第24360
號），本院判決如下：
    主  文
乙○○竊盜，累犯，處有期徒刑拾月，減為有期徒刑伍月，如易
科罰金，以新臺幣壹仟元折算壹日。
    事  實
一、乙○○曾因竊盜案件，經臺灣臺北地方法院以89年度易字第
    1435號判處有期徒刑3 月確定，於民國91年2 月6 日易科罰
    金執行完畢。又因竊盜案件，經同法院以92年度簡字第3154
    號判處有期徒刑6 月確定，於92年12月19日易科罰金執行完
    畢（據此，本案構成累犯）。猶不知悔改，竟意圖為自己不
    法之所有，於95年7 月4 日中午12時許，進入燦坤實業股份
    有限公司中和旗艦店（下稱燦坤公司）位於臺北縣中和市○
    ○路○ 段297 號3 樓之倉庫內（無故侵入他人建築物部分未
    據告訴），竊取燦坤公司所有之DOPOD 廠牌行動電話2 支、
    SONY 廠 牌數位相機2 台（起訴書誤載為1 台）、柯達廠牌
    數位相機1 台、MIO 廠牌衛星導航1 台、IPOD廠牌之MP3 1
    台、黑色之筆記型電腦背包1 只（起訴書漏載MP3 1 台及黑
    色背包1 只），得手後逃逸。嗣因燦坤公司員工發現有不明
    人士擅自進入倉庫，旋即調閱監視錄影畫面，並清點倉庫內
    之商品，發現遭竊後報警處理，經臺北縣政府警察局中和分
    局警員至現場採取指紋，經送驗結果與乙○○之指紋相符，
    始循線查獲上情。
二、案經燦坤公司訴由臺北縣政府警察局中和分局移送臺灣板橋
    地方法院檢察署檢察官偵查起訴。
    理  由
一、訊據被告乙○○固坦承曾於96年7 月4 日當日前往燦坤公司
    上開倉庫之事實，惟否認有何竊盜之犯行，辯稱：當天伊車
    子在燦坤公司對面之保養廠修理，伊到燦坤公司只是閒逛。
    伊那時先上廁所，上完廁所後逛到該處，伊不知道該處是倉
    庫，因為倉庫內之陳設就如同一般之賣場，且外面沒有告示
    牌，伊當天有背一個黑色背包等語。經查：
(一)、本案燦坤公司財物遭竊之情節，業據證人即告訴代理人甲○
    ○於本院審理中到庭具結證述：燦坤公司中和旗艦店1 至4
    樓均為賣場，賣場1 至4 樓，只有4 樓有廁所。3 樓有倉庫
    ，從中和店開幕迄今，倉庫外面均有禁止進入之標誌及大型
    看板擋住客人可以進入之動線。95年7 月4 日當天，有員工
    發現有人侵入倉庫，因為那是新進同仁，所以他只跟侵入者
    說這裡不能進來，後來那位同仁才發現燦坤公司有東西被偷
    了，被竊取之物品主要如燦坤公司先前提出之「其他單位領
    用單」所載。後來我們才去調閱錄影帶，該名新進員工說錄
    影帶中照片之人即為他先前見到侵入倉庫之人。燦坤公司有
    報警處理，警察有至現場採集指紋等語綦詳（見本院卷第45
    頁至第48頁），且有燦坤公司之其他單位領用單1 紙（其上
    記載之失竊物品為：DOPOD 廠牌行動電話2 支、SONY廠牌數
    位相機2 台、柯達廠牌數位相機1 台、MIO 廠牌衛星導航1
    台、IPOD廠牌之MP3 1 台）、監視錄影帶光碟片1 片及翻拍
    照片11幀在卷可憑（見偵查卷第19頁、本院卷第16頁至第26
    頁）。
(二)、觀諸前開錄影帶翻拍照片，有一名男子於95年7 月4 日中午
    進入燦坤公司3 樓倉庫，手上並無東西，身上亦無背包（見
    本院卷第17頁），然該名男子自燦坤公司1 樓大門走出時，
    身上卻斜背一黑色之包包（見本院卷第19頁），又照片中男
    子所背背包，係燦坤公司作為贈品之筆記型電腦背包，因屬
    贈品，故燦坤公司最初並未申報失竊，惟當時燦坤公司之倉
    庫內確有短少一黑色背包等情，亦經證人甲○○於本院審理
    中證述明確（見本院卷第48頁）。被告復已自承本院卷第17
    頁中照片之人係其本人無訛（見本院96年11月19日審判筆錄
    ），足見被告進入燦坤公司之倉庫時，身上並無背包，其辯
    稱當天其有攜帶一黑色背包云云，即見不實，該黑色背包為
    被告於燦坤公司倉庫內竊取，並用以置放其餘竊取物品，應
    堪認定。另證人甲○○已明確證述燦坤公司3 樓並無設置廁
    所如前，被告辯稱其當天因上完廁所出來，閒逛到倉庫內等
    語，亦無可採。再者，依上述錄影帶翻拍照片所示（見本院
    卷第25頁），燦坤公司3 樓倉庫走道外確設有證人甲○○所
    述之大型看板，看板上標明「倉庫勿進，下樓請由中間樓梯
    」，看板後方更有門簾阻隔，實無令人誤為一般賣場而進入
    之可能。復由倉庫之現場照片觀之（見本院卷第21頁至第24
    頁、第26頁），該處商品之擺設凌亂，或堆置牆邊，或散置
    地面，放置置物架上之商品均未標示售價，且商品幾均放置
    於紙盒內，此與一般賣場依商品種類陳設整齊，且清楚標示
    售價及放置展示品供客戶觀覽之情況迥異，被告辯稱其誤認
    該倉庫係賣場云云，顯屬事後卸責之詞，殊無可取。
(三)、又本案燦坤公司於發現失竊後報警處理，臺北縣政府警察局
    中和分局警員至現場共採獲13枚指紋，經送請內政部警政署
    刑事警察局鑑驗結果，其中2 枚指紋與被告之左食指、左環
    指指紋相符乙節，有內政部警政署刑事警察局95年8 月18日
    刑紋字第0950111630號鑑驗書在卷可佐（見偵查卷第11頁至
    第16頁），參以被告於警詢、偵查中自承：其當時於倉庫內
    確實有想偷竊物品等語，亦俱徵被告之竊盜犯行明確，其空
    言否認犯罪，要屬無據。
(四)、綜上，被告之竊盜犯行至堪認定，應予依法論科。
二、核被告所為，係犯刑法第320 條第1 項之竊盜罪。被告有如
    事實欄所述之犯罪科刑執行情形，有臺灣高等法院被告前案
    紀錄表在卷可佐，其於有期徒刑執行完畢後5 年內，故意再
    犯本案有期徒刑以上之罪，為累犯，應依刑法第47條第1 項
    之規定加重其刑。爰審酌被告已有數次竊盜前科，不思警惕
    ，復蹈本件犯行，且犯後飾詞圖卸，不見悔意，並兼衡其犯
    罪之手段、所竊取財物之價值等一切情狀，量處如主文所示
    之刑，以資懲儆。又被告本件犯罪之時間係在96年4 月24日
    之前，合於中華民國九十六年罪犯減刑條例所定減刑條件，
    爰依該條例第2 條第1 項第3 款之規定，減其宣告刑2 分之
    1 ，並諭知易科罰金之折算標準。
據上論斷，應依刑事訴訟法第299 條第1 項前段，刑法第320 條
第1 項、第47條第1 項、第41條第1 項前段，刑法施行法第1 條
之1 第1 項、第2 項前段，中華民國九十六年罪犯減刑條例第2
條第1 項第3 款、第7 條、第9 條，判決如主文。
本案經檢察官林俊峰到庭執行職務。
中　　華　　民　　國　　96　　年　　12　　月　　7 　　日
                  刑事第七庭    法　官  吳佳穎
以上正本證明與原本無異
如不服本判決應於送達後10日內向本院提出上訴狀
                                書記官　陳香君
中　　華　　民　　國　　96　　年　　12　　月　　10　　日
附錄本案論罪科刑法條全文：
中華民國刑法第320條
意圖為自己或第三人不法之所有，而竊取他人之動產者，為竊盜
罪，處 5 年以下有期徒刑、拘役或 5 百元以下罰金。
意圖為自己或第三人不法之利益，而竊佔他人之不動產者，依前
項之規定處斷。
前二項之未遂犯罰之。
